最高法院民事裁定            一○○年度台上字第一七○六號
上  訴  人  桃園縣政府
法定代理人  吳 志 揚
訴訟代理人  陳 河 泉律師
被 上訴 人  德昌營造股份有限公司
法定代理人  黃 政 勇
被 上訴 人  啟阜建設工程股份有限公司
法定代理人  張 茂 鎰
被 上訴 人  世泰營造股份有限公司
法定代理人  陳吳曜明
上列當事人間請求損害賠償事件，上訴人對於中華民國一○○年
七月十二日台灣高等法院第二審判決（九十九年度重上字第六○
七號），提起上訴，本院裁定如下：
    主  文
上訴駁回。
第三審訴訟費用由上訴人負擔。
    理  由
按上訴第三審法院，非以原判決違背法令為理由，不得為之。又
提起上訴，上訴狀內應記載上訴理由，其以民事訴訟法第四百六
十九條所定事由提起第三審上訴者，應於上訴狀內表明原判決所
違背之法令及其具體內容、暨依訴訟資料合於該違背法令之具體
事實。其依同法第四百六十九條之一規定提起上訴者，並應具體
敘述為從事法之續造、確保裁判之一致性或其他所涉及之法律見
解具有原則上重要性之理由。同法第四百六十七條、第四百七十
條第二項分別定有明文。而依同法第四百六十八條規定，判決不
適用法規或適用不當者，為違背法令；依同法第四百六十九條規
定，判決有該條所列各款情形之一者，為當然違背法令。是當事
人提起第三審上訴，如合併以同法第四百六十九條及第四百六十
九條之一之事由為上訴理由時，其上訴狀或理由書應表明該判決
所違背之法令條項，或有關判例、解釋字號，或成文法以外之習
慣或法理等及其具體內容，暨係依何訴訟資料合於該違背法令之
具體事實，並具體敘述為從事法之續造、確保裁判之一致性或其
他所涉及之法律見解具有原則上重要性之理由。如未依上述方法
表明，或其所表明者與上開法條規定不合時，即難認為已合法表
明上訴理由，其上訴自非合法。本件上訴人對於原判決提起第三
審上訴，雖以該判決違背法令為由，惟核其上訴理由狀所載內容
，係就原審認定上訴人與被上訴人德昌營造股份有限公司（下稱
德昌公司）於民國八十四年十一月三十日簽訂工程合約，被上訴
人啟阜建設工程股份有限公司、世泰營造股份有限公司均為德昌
公司之履約連帶保證人，該工程嗣於八十八年十一月十五日竣工
並驗收完畢，業於九十三年十一月十四日保固期滿。上訴人就該
工程之瑕疵，遲至九十八年一月二十一日始起訴請求被上訴人連
帶賠償損害，已逾民法第五百十四條第一項所定一年之短期時效
，德昌公司為時效抗辯，尚屬可採；上訴人對被上訴人為系爭請
求，應屬無據等事實及取捨證據之職權行使，指摘其為不當，並
就原審所為論斷，泛言未論斷或論斷違法，而非表明該判決所違
背之法令及其具體內容，暨依訴訟資料合於該違背法令之具體事
實；亦未具體敘述為從事法之續造、確保裁判之一致性或其他所
涉及之法律見解具有原則上重要性之理由，難認其已合法表明上
訴理由。依首揭說明，應認其上訴為不合法。
據上論結，本件上訴為不合法。依民事訴訟法第四百八十一條、
第四百四十四條第一項、第九十五條、第七十八條，裁定如主文
。
中    華    民    國  一○○  年    十    月    六    日
                      最高法院民事第六庭
                          審判長法官  陳  淑  敏  
                                法官  吳  麗  女  
                                法官  簡  清  忠  
                                法官  王  仁  貴  
                                法官  陳  玉  完  
本件正本證明與原本無異
                                      書  記  官  
中    華    民    國  一○○  年    十    月   十七   日
                                                      K